【裁判字號】    97,交聲,537
【裁判日期】    970930
【裁判案由】    違反道路交通管理處罰條例聲明異議
【裁判全文】
臺灣士林地方法院交通事件裁定         97年度交聲字第537號
原處分機關  交通部公路總局台北區監理所
異  議  人
即受處分人  甲○○
上列異議人即受處分人因違反道路交通管理處罰條例案件，對於
交通部公路總局臺北區監理所於民國97年4 月14日所為之裁決 (
北監自裁字第裁40－C00000000號)，聲明異議，本院裁定如下：
    主  文
異議駁回。
    理  由
一、按「汽車駕駛人，行經有燈光號誌管制之交岔路口闖紅燈者
    ，處新臺幣1 千8 百元以上5 千4 百元以下罰鍰」、「汽車
    駕駛人有下列各款所列條款之一者，除依原條款處罰鍰外，
    並予記點：．．．三、有第43條、第53條或第54條情形之一
    者，各記違規點數三點。」，道路交通管理處罰條例第53條
    第1 項、第63條第1項第3款分別定有明文。
二、原處分意旨略以：異議人即受處分人於民國97年3 月10日凌
    晨2 時52分許駕駛車號9E－9900號自小客車行經臺北縣淡水
    鎮○○路與新市路○ 段○○路口，經臺北縣政府警察局淡水
    分局員警舉發「行經有燈光號誌管制之交岔路口闖紅燈」之
    違規，爰依道路交通管理處罰條例第53條第1 項、第63條第
    1 項第3 款，裁處異議人新臺幣（下同）2 千7 百元，並記
    違規點數3 點。
三、聲明異議意旨則稱：當時異議人所駕車輛通過路口時，燈號
    仍係綠燈，並無闖紅燈情事，攔查員警所在位置係對向車道
    ，應無法看清異議人行車方向之號誌，爰聲明異議，請求撤
    銷原處分云云。
四、查證人即當時查獲之員警乙○○於本院訊問中具結證述：當
    天伊與同仁林家宏一同執行巡邏勤務，由伊開巡邏車，本件
    事發當時巡邏車是停在淡金路往淡水方向與往埤島7 號的無
    名路交岔路口，異議人的車輛則在對向車道，依現場之交通
    號誌狀況，當該無名路之燈號為綠燈時，淡金路上之號誌雙
    向都是紅燈，以供該無名路之車輛行駛，而本件當時該無名
    路的號誌就是綠燈故伊的巡邏車行駛方向之號誌是紅燈，伊
    在該處停等紅燈，而異議人在對向車道，號誌一定也是紅燈
    ，異議人竟沒有停等紅燈就往三芝方向過去，確有闖紅燈情
    事，但因違規單上書寫違規地點為無名路會有困難，又該無
    名路與淡金路口及新市○路○○○路口是連在一起的，且時
    相一致，故伊在違規單上就記載違規地點為淡金路與新市○
    路口等語明確（見本院97年6 月3 日訊問筆錄），而經本院
    函詢臺北縣政府交通局，該局亦以圖示說明案發地點確有1
    條往埤島7 號之無名路，且當該路路口號誌為綠燈時，淡金
    路雙向車道之號誌必均為紅燈，有該局97 年7月23日北交工
    字第0970546420號函文及所附之路口時制計畫及號誌運作燈
    態圖說各1 份在卷可稽，核與證人所言之路況時相相符，且
    證人為執法員警，當無理由甘冒偽證刑責無故誣陷異議人，
    其上開證言自足信憑，堪認異議人確有本案闖越紅燈之違規
    事實無疑，異議人辯稱其未闖紅燈云云，洵難置採，原處分
    機關依據前揭違規單，依據道路交通管理處罰條例第53條第
    1 項規定，裁處異議人2 千7 百元罰鍰，並依同條例第63條
    第1 項第3 款記違規點數3 點，並無違誤，本件聲明異議核
    無理由，應予駁回。
五、依道路交通案件處理辦法第19條，裁定如主文。
中    華    民    國    97    年    9     月    30    日
                  交通法庭    法  官  黃珮茹
以上正本證明與原本無異
如不服本裁定應於送達後5日內向本院提出抗告狀
                            書記官  張馨尹
中    華    民    國    97    年    9     月    30    日


司法院資訊處製作；財團法人民間司法改革基金會備份。
